【裁判字號】    88,訴,1434
【裁判日期】    890502
【裁判案由】    殺人未遂
【裁判全文】
臺灣桃園地方法院刑事判決                        八十八年度訴字第一四三四號
    公  訴  人    臺灣桃園地方法院檢察署檢察官
    被      告    甲○○
    選任辯護人    丁○○
右列被告因殺人未遂等案件，經檢察官提起公訴（八十八年度偵字第一五五四一號）
，本院判決如左：
        主  文
甲○○殺人，未遂，處有期徒刑伍年陸月。又服用酒類不能安全駕駛動力交通工具而
駕駛，處拘役伍拾日，如易科罰金，以參佰元折算壹日。
        事  實
一、甲○○於民國（下同）八十八年十月五日下午七時三十分許，前往其友人己○○
    位於桃園縣龜山鄉○○村○○○街八七巷六號一樓住處飲酒（到達前已另於他處
    飲用啤酒四、五瓶），己○○之友人邵俊傑、丙○○、乙○○及廖志榮隨後亦到
    該址，六人共同飲酒言歡，席間六人飲盡一打啤酒。迄同日下午約十一時五十分
    許，甲○○與廖志榮不知何故於屋內發生衝突，二人發生短暫互毆，隨即六人即
    結束飲宴離去，待甲○○與廖志榮二人走至門外時復發生毆打，其餘四人則在旁
    勸架，勸架時乙○○遭廖志榮誤擊，乙○○一時氣憤乃回擊甲○○一拳（未據告
    訴），己○○見狀則要求甲○○先行返家待翌日酒醒後再處理，甲○○於離去時
    並說「事情沒那麼快結束」。甲○○明知酒後不得駕車，且明知自己已酒醉達不
    能安全駕駛之程度，猶進入車牌號碼為ＨＯ─四三六０號自用小客車內駕車離去
    ，途中甲○○思及遭廖志榮、乙○○圍毆，心有不甘復繞行返回己○○之住處前
    ，見廖志榮、乙○○、邵俊傑、丙○○及己○○等人，仍站立在文東五街一○七
    巷與八七巷口，預見以自小客車衝撞人之身體，足致生死亡之結果，乃另萌生殺
    人之犯意，以駕車衝撞廖志榮及乙○○之方式為殺人方法，撞擊廖志榮及乙○○
    ，廖志榮閃避不及，被甲○○所駕駛之車輛從身上輾過，致廖志榮右側視神經斷
    裂併無光照反映、右眼球破裂、右側眼眶骨及骨粉碎性骨折；另乙○○則因及時
    閃避，致僅受有左腳擦傷之傷害。甲○○隨即駕駛車輛離開現場，駕駛車輛到桃
    園縣龜山鄉○○○路一三一巷內，經警循線查獲。
二、案經廖志榮之父庚○○訴由桃園縣警察局龜山分局報請台灣桃園地方法院檢察署
    檢察官偵查起訴。
        理  由
一、訊據被告甲○○雖坦承有於前揭時間至證人己○○家中飲宴，並於酒醉後駕車離
    去之事實，惟矢口否認有右揭殺人未遂或故意傷害犯行，辯稱：伊當時酒後酒醉
    不知有與人發生口角及駕車撞人云云。惟查：（一）對於駕駛人之呼氣之測試，
    其酒精濃度已達每公升零點五五之程度者，其肇事率為一般正常人之十倍，亦迭
    見於醫學報告，而被告當時之呼氣之測試其酒精濃度已達每公升零點五四毫克，
    有卷附之酒精測試值表乙紙足按，足見被告當時已不能安全駕駛動力交通工具無
    訛。（二）經本院前往現場履勘，桃園縣龜山鄉○○○街八十七巷路寬為八公尺
    二十公分，如路邊停放一台車（自小客車）則剩下五公尺六十公分；另文東五街
    一０七巷則為九公尺寬，故當被告由文東五街一０七巷左轉八十七巷時，其係一
    丁字路口，速度並不可能非常快，加上己○○住家前有一盞路燈，被告應可看清
    楚被害人等站在馬路上，而加以閃避，然被告並無如此，卻從被害人廖志榮身上
    輾過，顯見被告殺人犯意甚堅。（三）案發現場之交通路線是四通八達，業經證
    人戊○○即承辦員警具結證述，被告既能於駕車離開後又返回現場，顯見被告當
    時意義狀態應屬清楚，尚未達精神耗弱之狀況，被告去而復返，顯係對於先前被
    毆打之事不平，而欲以車輛撞擊被害人之方式為殺人方法。（四）被害人廖志榮
    確因本事件受有右側視神經斷裂併無光照反映、右眼球破裂、右側眼眶骨及骨粉
    碎性骨折，然從病歷表被害人另受有右下額骨骨折、右膝後十字軔帶及後外側不
    穩定、腰椎壓迫性骨折，且記載被車壓過胸、頭、腹部有車輪痕跡等，此有診斷
    證明書及病歷表在卷可稽，被告既在撞擊、輾壓過被害人廖志榮後迅速離去，其
    有殺人之犯意甚明。（五）被告雖辯稱其有近視，且當天所攜帶之眼鏡業遭他人
    毀損，因此未看見被害人等，然被告既能在四通八達之現場去而復返，且在現場
    路旁停有車輛之情況下未發生擦撞之情況，加上證人己○○住家前有一盞路燈，
    被告應能看清楚被害人等，故其所辯因近視未帶眼鏡導致未能看見被害人等，不
    足採信。復有桃園縣警察局舉發違反道路交通管理事件通知單、酒精電腦測試報
    告、桃園縣警察局道路交通事故現場測繪記錄、肇事車輛及現場相片十幀附卷可
    參。綜上所述，被告所辯各節，均係卸責之詞，不足採信，本案事証明確，被告
    犯行堪以認定，應依法論科。
二、核被告甲○○所為，係犯刑法第二百七十一條第二項、第一項之殺人未遂罪、同
    法第一百八十五條之三公共危險罪。公訴人就公共危險部分業於犯罪事實詳述，
    僅係漏引論罪法條，本院自得加以審理，併此敘明。被告所犯上開殺人未遂行為
    觸犯數罪名，屬想像競合，應從一重處斷。被告已著手於殺人犯罪行為之實行而
    不遂，為未遂犯，爰依刑法第廿六條規定減輕其刑。被告所犯上開二罪間，犯意
    各別，行為互異，應分論併罰。爰審酌被告犯罪動機、目的、手段、所生之危害
    及犯後之態度等一切情狀，分別量處如主文所示之刑，並就拘役部分諭知易科罰
    金之折算標準，以示懲儆。
據上論斷，應依刑事訴訟法第二百九十九條第一項前段，刑法第一百八十五條之三、
第二百七十一條第二項、第一項、第二十六條前段、第五十五條、第四十一條，罰金
罰鍰提高標準條例第二條，判決如主文。
本案經檢察官呂理銘到庭執行職務。
中      華      民      國        八十九      年      五    月    二    日
                                臺灣桃園地方法院刑事第二庭
                                    法  官  張  益  銘
右正本證明與原本無異。
如不服本判決，應於判決送達後十日內向本院提出上訴狀( 應附繕本 )，上訴於
臺灣高等法院。
                                    書記官   黃文琪
中        華        民        國   八十九   年   五   月    四    日
附論罪科刑依據之法條：
刑法第二百七十一條第一項、第二項、第一百八十五條之三
刑法第二百七十一條：
殺人者，處死刑、無期徒刑或十年以上有期徒刑。
前項之未遂犯罰之
預備犯第一項之罪者，處二年以下有期徒刑。
刑法第一八五條之三
服用毒品、麻醉藥品、酒類或其他相關之物、不能安全駕駛動力交通工具而駕駛者，
處一年以下有期徒刑、拘役或三萬元以下罰金。


司法院資訊處製作；財團法人民間司法改革基金會備份。
